【裁判字號】    96,易,4014
【裁判日期】    970205
【裁判案由】    竊盜
【裁判全文】
臺灣高雄地方法院刑事判決              96年度易字第4014號
公  訴  人  臺灣高雄地方法院檢察署檢察官
被      告  甲○○
上列被告因竊盜案件，經檢察官聲請簡易判決處刑（96年度偵字
第17335 號），本院高雄簡易庭認不應以簡易判決處刑（96年度
簡字第5368號），改依通常程序審理，並判決如下：
    主  文
甲○○犯攜帶兇器竊盜罪，累犯，處有期徒刑捌月；減為有期徒
刑肆月，如易科罰金，以新臺幣壹仟元折算壹日。未扣案之梅花
扳手壹支，沒收。
    事  實
一、甲○○於民國82年間，因偽造有價證券案件，經臺灣高等法
    院高雄分院以83年度上訴字第6 號判決判處有期徒刑5 年6
    月確定；另於83年間因詐欺案件，經同上法院以84年度上易
    字第1882號判決判處有期徒刑5 月確定，並與上開罪刑合併
    定應執行刑有期徒刑5 年9 月確定；又於85年間因違反商標
    法案件，經同上法院以86年度上易字第100 號判決判處有期
    徒刑1 年6 月確定。上開各罪刑經接續執行後，於89年1 月
    5 日縮短刑期假釋並付保護管束，甫於92年10月29日保護管
    束期滿且假釋未經撤銷而執行完畢。詎其猶不知悔改，竟基
    於意圖為自己不法所有之竊盜犯意，於95年12月底某日，在
    高雄市○○區○○街與大同路路口，持客觀上足以對於人之
    生命、身體及安全構成威脅，可供兇器使用之梅花扳手1 支
    ，以拆卸車牌上固定用螺絲之方式，竊取懸掛於乙○○所有
    引擎號碼為5K0000000 號自用小貨車上之「WF-6496 」號車
    牌2 面，得手後，並將上開2 面車牌懸掛於其所使用，而原
    車牌（車牌號碼「3495-JM 」號）前於93年10月12日遭高雄
    區監理所以其違規為由而逕行註銷之自用小客貨車（引擎號
    碼7K0000000 號）上。嗣於96年6 月12日11時20分許，甲○
    ○駕駛上開懸掛「WF-6496 」號車牌之自用小客貨車途經高
    雄縣鳳山市○○路時，為警當場查獲，並查悉上情。
二、案經乙○○訴由高雄縣政府警察局移送臺灣高雄地方法院檢
    察署檢察官偵查後，聲請簡易判決處刑。
    理  由
壹、程序方面：
一、按被告以外之人於審判外之言詞或書面陳述，除法律有規定
    者外，不得作為證據，刑事訴訟法第159 條固定有明文，惟
    被告以外之人於審判外之陳述，雖不符同法第159 條之1 至
    之4 規定，而經當事人於審判程序同意作為證據，法院審酌
    該言詞陳述或書面陳述作成時之情況，認為適當者，亦得為
    證據。又當事人、代理人或辯護人於法院調查證據時，知有
    第159 條第1 項不得為證據之情形，而未於言詞辯論終結前
    聲明異議者，視為有前項之同意，此亦據同法第159 條之5
    規定甚明。查證人即告訴人乙○○於警詢及偵查中之陳述，
    ，為被告以外之人於審判外之言詞陳述；卷附扣押筆錄暨扣
    押物品目錄表、贓物認領保管單、車牌號碼「3495-JM 」號
    之車籍查詢－基本資料詳細畫面、失車紀錄、車輛尋獲電腦
    輸入單各1 份等件，均係被告甲○○以外之人於審判外之書
    面陳述，均屬於傳聞證據，惟檢察官及被告於本院審判程序
    均未對於上開證據爭執證據能力並同意引為證據，本院審酌
    上開言詞及書面陳述作成時之證據取得過程並無瑕疵，且與
    待證事實具有關連性等情況，認為適當，應認依刑事訴訟法
    第159 條之5 第1 項之規定，得為證據，而有證據能力。
二、又卷附現場照片6 張，係傳達照相當時現場情況，而透過照
    片傳達的情形與現場真實情形，在內容上的一致性，透過機
    械的正確性來加以保障，換言之，照片並不存在人對現實情
    形的知覺、記憶所經常發生的表現錯誤，是認照片之性質係
    非供述證據，並無傳聞法則之適用，且於此亦別無證據證明
    上開蒐證照片有經偽造、變造之情形，自有證據能力。
貳、實體方面
一、上揭事實，業據被告於本院審理中供承不諱，核與證人乙○
    ○於警詢指述、偵查中具結證述之情節大致相符，並有卷附
    扣押筆錄暨扣押物品目錄表、贓物認領保管單、車牌號碼「
    3495-JM 」號之車籍查詢－基本資料詳細畫面、失車紀錄、
    車輛尋獲電腦輸入單各1 份及查獲照片6 張可稽，足認被告
    之自白與事實相符，堪予採為本件論罪科刑之依據。本件事
    證明確，被告之竊盜犯行，洵堪認定，應依法論科。
二、按刑法第321 條第1 項第3 款之攜帶兇器竊盜罪，係以行為
    人攜帶兇器竊盜為其加重條件，此所謂兇器，其種類並無限
    制，凡客觀上足對人之生命、身體、安全構成威脅，具有危
    險性之兇器均屬之，且祇須行竊時攜帶此種具有危險性之兇
    器為已足，並不以攜帶之初有行兇之意圖為必要，最高法院
    著有79年台上字第5253號判例可資參照。未扣案之梅花扳手
    1 支，為一般市售之扳手，長約15-20 公分等情，業據被告
    供承在卷（偵卷第14頁、院卷第33頁），且既係被告用以拆
    卸車牌之工具，足認其質地堅硬，客觀上足以危害人之身體
    、生命安全，而屬兇器無訛。是核被告所為，係犯刑法第32
    1 條第1 項第3 款之攜帶兇器竊盜罪。又被告前於82年間，
    因偽造有價證券案件，經臺灣高等法院高雄分院以83年度上
    訴字第6 號判決判處有期徒刑5 年6 月確定；另於83年間因
    詐欺案件，經同上法院以84年度上易字第1882號判決判處有
    期徒刑5 月確定，並與上開罪刑合併定應執行刑有期徒刑5
    年9 月確定；又於85年間因違反商標法案件，經同上法院以
    86年度上易字第100 號判決判處有期徒刑1 年6 月確定。上
    開各罪刑經接續執行後，於89年1 月5 日縮短刑期假釋並付
    保護管束，並於92年10月29日保護管束期滿且假釋未經撤銷
    而執行完畢，有臺灣高等法院被告前案紀錄表及臺灣高雄地
    方法院檢察署刑案資料查註紀錄表各1 份附卷可考，被告於
    有期徒刑執行完畢後，5 年內故意再犯本件有期徒刑以上之
    罪，為累犯，應依刑法第47條第1 項規定加重其刑。爰審酌
    被告因其使用之自用小客貨車車牌遭監理機關依法註銷，竟
    為圖私利，而竊盜他人之車牌懸掛在其所使用之車輛圖以規
    避交通稽查，侵害他人之財產安全，惡性非輕，惟念其於本
    院審理中終能坦承犯行，所竊財物價值非鉅並已返還予告訴
    人乙○○等一切情狀，量處如主文所示之刑。又本件被告犯
    罪時間在96年4 月24日以前，合於減刑條件，應依中華民國
    九十六年罪犯減刑條例第2 條第1 項第3 款之規定，減其宣
    告刑，並考量被告犯罪之情節，及其係國中畢業，業商，家
    境勉持等情，併予諭知易科罰金之折算標準如主文所示，以
    資懲儆。至未扣案之梅花扳手1 支，為被告所有供本件犯罪
    所用之物，業據被告供承在卷（院卷第33頁），爰依刑法第
    38條第1 項第2 款規定併予宣告沒收。
據上論斷，應依刑事訴訟法第452 條、第299 條第1 項前段，刑
法第321 條第1 項第3 款、第47條第1 項、第38條第1 項第2 款
，中華民國九十六年罪犯減刑條例第2 條第1 項第3 款、第7 條
、第9條，判決如主文。
本案經檢察官丙○○到庭執行職務。
中    華    民    國    97    年    2    月      5    日
                  刑事第十四庭  法  官  蔣志宗
以上正本證明與原本無異。
如不服本判決，應於判決送達後10日內，向本院提出上訴狀。
中    華    民    國    97    年    2     月    5     日
                                書記官  吳智媚
附錄本判決論罪科刑之法條
刑法第321 條第1 項
犯竊盜罪而有左列情形之一者，處6 月以上、5 年以下有期徒刑
：
一  於夜間侵入住宅或有人居住之建築物、船艦或隱匿其內而犯
    之者。
二  毀越門扇、牆垣或其他安全設備而犯之者。
三  攜帶兇器而犯之者。
四  結夥三人以上而犯之者。
五  乘火災、水災或其他災害之際而犯之者。
六  在車站或埠頭而犯之者。


司法院資訊處製作；財團法人民間司法改革基金會備份。
